# 关于权益法后续核算长期股权投资的问题

提问人：bchyj2010 时间：2019-08-06 07:11:21
教材里说：
采用权益法核算的长期股权投资，在确认应享有或应分担被投资单位的净利润或净亏损时，在被投资单位账面净利润的基础上，应考虑以下因素的影响进行适当调整：
投资方在确认应享有被投资单位净损益的份额时，应当以取得投资时被投资单位可辨认净资产的公允价值为基础，对被投资单位的净利润进行调整后确认。
请问各位大神，在实操时是每个会计年度都对被投资方进行一次资产评估再进行损益调整吗？

回答人：chenyiwei
不用，除非有特定资产是以公允价值作为后续计量模式的，否则并不需要以公允价值估值为目的的定期评估。
此处的 “以取得投资时被投资单位可辨认净资产的公允价值为基础，对被投资单位的净利润进行调整后确认”，只需在取得投资之日（交易日）进行一次评估即可。如果原先在基准日进行过一次评估，截至交易日仍在评估报告的有效期内，且在基准日和交易日之间并未发生导致资产公允价值发生重大变化的事项，则也可以沿用原先基准日的评估值作为调整的依据。

提问人：bchyj2010 时间：2019-08-06 20:24:29
感谢陈版，再追问个问题哈，是不是实操的时候就按参股公司净利润来调节了，不会管要不要调节利润？

回答人：chenyiwei
如果影响大，还是要按照取得投资日的公允价值调整被投资方净利润的。